# 股东用公司的股权作为质押，为公司借款提供担保，是否合法？对本公司ipo有不利影响吗

提问人：mlspm 时间：2014-07-03 21:08:36
股东用公司的股权作为质押，为公司借款提供担保，是否合法？对本公司ipo有不利影响吗，求各位指点，谢谢......

回答人：chenyiwei
个人意见：只要债权人接受，该质押本身没有重大的不合法问题。但要关注是否可能造成股权结构不稳定甚至控制权转移等对IPO可能产生不利影响的问题。